臺灣新北地方法院板橋簡易庭民事簡易判決
111年度板簡字第341號
原      告  富邦產物保險股份有限公司

法定代理人  賴榮崇  
訴訟代理人  鍾富丞  
            黃律皓  
被      告  王建偉  
上列當事人間請求侵權行為損害賠償事件，本院於中華民國111
年4月14日言詞辯論終結，判決如下：
    主      文
被告應給付原告新臺幣壹拾陸萬壹仟柒佰陸拾肆元，及自民國一
一一年一月十九日起至清償日止，按週年利率百分之五計算之利
息。
原告其餘之訴駁回。
訴訟費用新臺幣壹仟玖佰玖拾元，其中新臺幣壹仟柒佰壹拾元由
被告負擔，餘由原告負擔。
本判決第一項得假執行。
    事實及理由
一、原告主張：被告於民國108年12月1日22時40分，騎乘車牌號
    碼000-000號普通重型機車（下稱A車），行經新北市○○區○○
    ○○道路000000號燈桿時，因疏於注意車前狀況之過失，碰撞
    原告所承保，訴外人謝東昇所有，並由訴外人王銥崴駕駛之
    車牌號碼000-0000號自用小客車（下稱系爭車輛）而肇事（
    下稱系爭事故），致系爭車輛車體受損（下稱系爭損害），
    而生修復費用新臺幣（下同）188,253元（工資80,576元；
    零件107,677元），原告依侵權行為、保險代位之法律關係
    請求被告給付上揭修復費用等語。並聲明：被告應給付原告
    188,253元及自起訴狀繕本送達翌日起至清償日止，按週年
    利率5％計算之利息。
二、被告則以：對於負擔賠償責任無意見，但金額太高，希望可
    以分期，現無資力清償等語資為抗辯。
三、得心證之理由：
㈠、按因故意或過失，不法侵害他人之權利者，負損害賠償責任
    ；汽車、機車或其他非依軌道行駛之動力車輛，在使用中加
    損害於他人者，駕駛人應賠償因此所生之損害，民法第184
    條第1項前段、第191條之2前段分別有明文。又被保險人因
    保險人應負保險責任之損失發生，而對於第三人有損失賠償
    請求權者，保險人得於給付賠償金額後代位行使被保險人對
    第三人之請求權，但其所請求之數額，以不逾賠償金額為限
    ，保險法第53條第1項亦有明定。次按物被毀損時，被害人
    除得依民法第196條請求賠償外，並不排除民法第213條至第
    215條之適用。依民法第196條請求賠償物被毀損所減少之價
    額，得以修復費用為估定之標準，但以必要者為限（例如：
    修理材料以新品換舊品，應予折舊）。被害人如能證明其物
    因毀損所減少之價額，超過必要之修復費用時，就其差額，
    仍得請求賠償，此有最高法院77年度第9次民事庭會議決議
    可資參照。
㈡、查，原告主張被告駕駛A車於上揭時地，因倒車未注意其他車
    輛，不慎碰撞系爭車輛而生系爭事故，致生系爭損害，原告
    已賠付保險金即系爭車輛維修費用188,253元等事實，業據
    原告提出道路交通事故當事人登記聯單、初步分析研判表、
    行照、駕照、保險單、車損照片、統一發票、估價單、汽車
    險理賠申請書影本等件為證（見本院卷第13至37頁），且有
    新北市政府警察局新莊分局111年1月3日新北警莊交字第110
    4067442號函暨所附事故資料等件為憑（見本院卷第45至54
    頁），而為被告所不爭執，堪認原告主張之事實為真實。
㈢、次查，系爭車輛因系爭事故支出修復費用共計用188,253元（
    工資80,576元；零件107,677元）等情，有估價表及發票各1
    份在卷可稽（見本院卷第21至27頁、第37頁）。然系爭車輛
    之修復既以新零件更換被毀損之舊零件，則原告以估價單所
    示之修復費用作為損害賠償之依據，自應將零件折舊部分予
    以扣除。依行政院所頒固定資產耐用年數表及固定資產折舊
    率之規定，系爭車輛之耐用年數為5年，依定率遞減法每年
    折舊1000分之369，其最後一年之折舊額，加歷年折舊累積
    額，總和不得超過該資產成本原額之十分之九，系爭車輛於
    108年4月出廠，有行車執照可稽（見本院卷第19頁），迄本
    件車禍發生時即108年12月1日，已使用8月，則零件扣除折
    舊後之修復費用估定為81,188元（詳如附表之計算式），加
    計工資80,576元，必要之修復費用應為161,764元（計算式
    為：81,188元+80,576元=161,764元），是原告依侵權行為
    、保險代位之法律關係請求系爭車輛之必要修復費用為161,
    764元，核屬有據；至原告逾此範圍之請求，則屬無據。
四、末按給付無確定期限者，債務人於債權人得請求給付時，經
    其催告而未為給付，自受催告時起，負遲延責任。其經債權
    人起訴而送達訴狀，或依督促程序送達支付命令，或為其他
    相類之行為者，與催告有同一之效力；遲延之債務，以支付
    金錢為標的者，債權人得請求依法定利率計算之遲延利息；
    應付利息之債務，其利率未經約定，亦無法律可據者，週年
    利率為5％，民法第229條第2項、第233條第1項前段及第203
    條分別定有明文。查，原告所提民事起訴狀繕本於111年1月
    18日送達被告同居人，有本院送達證書可稽（見本院卷第59
    頁），原告自得請求被告給付自該狀送達翌日即111年1月19
    日起至清償日止，按週年利率5％計算之利息。至被告另辯以
    伊無力清償云云。惟按有無資力償還，乃係執行問題，不得
    據為不負履行義務之抗辯。末按債務人無財產可供強制執行
    ，或雖有財產經強制執行後所得之數額仍不足清償債務時，
    執行法院應命債權人於一個月內查報債務人財產。債權人到
    期不為報告或查報無財產者，應發給憑證，交債權人收執，
    載明俟發見有財產時，再予強制執行（強制執行法第27條第
    1項參照），是強制執行無效果時，即發給債權憑證結案，
    俟債務人有財產時，再予執行，附此敘明。從而，原告請求
    被告給付如主文第1項所示，為有理由，應予准許。
五、綜上所述，原告依保險代位及侵權行為之法律關係，請求被
    告給付161,764元，及自起訴狀繕本送達翌日即111年1月19
    日起至清償日止，按法定利率即週年利率5％計算之利息，為
    有理由，應予准許；至原告逾此範圍之請求，為無理由，應
    予駁回。
六、本件原告勝訴部分，係就民事訴訟法第427條1項訴訟適用簡
    易程序所為被告敗訴之判決，爰依同法第389條第 1項第3款
    規定，職權宣告假執行。
七、訴訟費用負擔之依據：民事訴訟法第79條。本件訴訟費用額
    ，依後附計算書確定如主文所示金額。
中　　華　　民　　國　　111 　年　　4 　　月　　29　　日
                  臺灣新北地方法院板橋簡易庭
                  法  官  吳孟竹
 計    算    書
項        目        金    額（新臺幣）       備     註
第一審裁判費            1,990元
合        計            1,990元            其中1,710元由
                                           被告負擔，餘
                                           由原告負擔。
以上正本係照原本作成。
如不服本判決，應於送達後20日內，向本院提出上訴狀並表明上
訴理由，如於本判決宣示後送達前提起上訴者，應於判決送達後
20日內補提上訴理由書（須附繕本）。
如委任律師提起上訴者，應一併繳納上訴審裁判費。
中　　華　　民　　國　　111 　年　　4 　　月　　29　　日
                  書記官  呂亞馨
附表
-----
折舊時間           金額
第1年折舊值        107,677×0.369×(8/12)=26,489
第1年折舊後價值    107,677-26,489=81,188